【裁判字號】    90,易緝,200
【裁判日期】    901030
【裁判案由】    傷害
【裁判全文】
臺灣高雄地方法院刑事判決                          九十年度易緝字第二號
    公  訴  人  臺灣高雄地方法院檢察署檢察官
    被      告  甲○○
右列被告因傷害案件，經檢察官提起公訴（八十九年度偵字第一七一四三號），本院
判決如左：
    主  文
甲○○連續傷害人之身體，累犯，處有期徒刑陸月，如易科罰金，以佰元折算壹日
。
    事  實
一、甲○○曾於民國八十六年間因過失傷害案件判處有期徒刑六月，如易科罰金，以
    三百元折算一日確定，於八十八年十月七日執行完畢，另於八十七年間因傷害案
    件，經判處有期徒刑三月，如易科罰金，以三百元折算一日，於八十七年九月二
    十八日執行完畢，復基於傷害之概括犯意，於民國八十九年七月三十一日上午八
    時三十分許，在高雄市前金區○○○路一四九號錢櫃ＫＴ店內櫃臺前，因與一不
    詳姓名之女子發生爭吵及肢體衝突，竟遷怒在旁之乙○○，而動手毆打乙○○，
    嗣丙○○獲知後前來質問，甲○○復動手毆打黃玉華，致吳玉嬋受有頭部外傷併
    頭暈、噁心腦震盪、左前額二Ｘ二公分擦傷血腫、右唇一Ｘ一公分擦傷、後枕頭
    皮處擦傷、右手掌挫傷瘀血、左肘及左膝挫傷等傷害，丙○○受有右手第二、三
    、四、五指挫傷腫、右手掌背挫傷及一Ｘ０．二公分拓傷、左手第二、三指挫傷
    腫、頭部外傷併頭暈、嘔吐、腦震盪等傷害。
二、案經乙○○、丙○○訴由高雄市政府警察局新興分局報請台灣高雄地方法院檢察
    署檢察官偵查起訴。
    理  由
一、訊之被告甲○○對於在上開時地出手與告訴人乙○○、丙○○二人有肢體衝突一
    事固不諱言，惟矢口否認有何傷害之犯行，辯稱當時係告訴人及其同夥無故毆打
    伊，伊為自衛始還手云云。惟查，本件業據告訴人乙○○、丙○○二人於警訊及
    偵查、審理中指訴綦詳，且據證人即錢櫃ＫＴＶ員工陳世明於偵查中證述明確，
    並有告訴人二人受傷之診斷證明書各一紙附卷可稽，被告雖另辯稱案發時係遭告
    訴人同夥毆打始還手，惟查被告並未能明確指出係遭何人毆打，而案發時錢櫃Ｋ
    ＴＶ錄影帶經本院於審理中勘驗結果，僅見被告毆打告訴人二人，此外並未見告
    訴人有其他之同夥在旁助陣，被告所辯顯卸責之詞，不足採信，罪證明確，被告
    犯行堪以認定。
二、核被告所為，係犯刑法第二百七十七條第一項之傷害罪。被告上開先後毆打告訴
    人二人之行為，時間緊接，所犯罪名相同，顯係出於概括之犯意為之，為連續犯
    ，應依刑法第五十六條之規定以一罪論，並加重其刑。被告曾受上開有期徒刑之
    執行，有其台灣高雄地方法院檢察署刑案資料查註紀錄表一份在卷可查，其於執
    行完畢後五年內，再犯本件有期徒刑以上之罪，為累犯，應依刑法第四十七條規
    定加重其刑。審酌被告酒後與人發生爭執，竟在公共場所無故毆打在場之告訴人
    乙○○、丙○○二人，危害社會治安，告訴人二人所受之傷害程度不輕，被告平
    日素行不良，且犯罪後並未見悔悟之意，且未對告訴人二人為賠償，犯後態度不
    佳等一切情狀，量處如主文所示之刑，並諭知易科罰金之折算標準。又被告行為
    後，刑法第四十一條已於九十年一月十日經公布修正為第四十一條第一項，並於
    同年月十二日生效，其規定為：「犯最重本刑為五年以下有期徒刑之罪，而受六
    個月以下有期徒刑或拘役之宣告，因身體、教育、職業或家庭之關係，執行顯有
    困難者，得以一元以上三元以下折算一日，易科罰金。但確因不執行所宣告之刑
    難收矯正之效，或難以維持法秩序者不在此限」，新舊法比較結果，修正後之現
    行刑法第四十一條第一項後段但書「但確因不執行所宣告之刑難收矯正之效，或
    難以維持法秩序者，不在此限」之規定，對於被告較為不利，依刑法第二條第一
    項但書規定，自應適用修正前刑法第四十一條之規定以諭知易科罰金之折算標準
    ，併此敘明。
據上論斷，應依刑事訴訟法第二百九十九條第一項前段，刑法第二百七十七條第一項
、第五十六條、第四十七條、第二條第一項但書、修正前第四十一條，罰金罰鍰提高
標準條例第一條前段、第二條，判決如主文。
中    華    民    國      九十      年      十      月      三十        日
                                  臺灣高雄地方法院刑事庭
                                      法  官    林 俊 寬
右正本證明與原本無異。
如不服本判決，應於判決送達後十日內，向本院提出上訴狀。
                                      書記官    李 文 廣
中    華    民    國      九十      年      十      月      三十        日
附錄本判決論罪科刑之法條
刑法第二百七十七條
傷害人之身體或健康者，處三年以下有期徒刑，拘役或一千元以下罰金。
犯前項之罪，因而致人於死者，處無期徒或七年以上有期徒刑，致重傷者，處三年以
上、十年以下有期徒刑。


司法院資訊處製作；財團法人民間司法改革基金會備份。
